臺灣板橋地方法院刑事判決　　　　　　　94年度訴字第1149號
公　訴　人　臺灣板橋地方法院檢察署檢察官
被　　　告　甲○○
指定辯護人?本院公設辯護人乙○○
上列被告因違反槍砲彈藥刀械管制條例等案件，經檢察官提起公
訴（94年度偵字第8198號），本院判決如下：
    主  文
甲○○未經許可，持有手槍，處有期徒刑伍年貳月，併科罰金新
臺幣壹拾萬元，罰金部分如易服勞役，以新臺幣玖佰元即銀元
佰元折算壹日。扣案之加拿大製九Ｏ半自動手槍壹枝（槍枝管制
編號0000000000號）、子彈壹顆，均沒收。
    事  實
一、王少民明知具有殺傷力之槍砲及子彈，係槍砲彈藥刀械管制
    條例所列管之違禁物，非經主管機關許可，不得持有，竟於
    民國94年4 月5 日上午11時許，在臺北縣汐止市五指山公墓
    ，拾獲不詳之人棄置、具有殺傷力之加拿大製九Ｏ半自動手
    槍1 枝（槍枝管制編號0000000000號，含彈匣1 個）、及具
    殺傷力之9 ｍｍ制式子彈2 顆、土造子彈3 顆，即未經許可
    ，攜回臺北縣中和市○○街31號6 樓之2 住處而持有之，嗣
    於同年5 月6 日晚間9 時許，將上開槍彈移置至其所駕駛之
    車牌號碼HI-5885 號自小客車右前座腳踏板上，駕同車外出
    訪友，嗣於同年月日晚上10時30分許，在臺北縣板橋市○○
    路62號對面為警查獲，並扣得上開制式手槍1 枝及具殺傷力
    9 ｍｍ制式子彈2 顆、土造子彈3 顆。
二、案經臺北市政府警察局大安分局報告臺灣板橋地方法院檢察
    署檢察官偵查起訴。
    理  由
一、訊據被告甲○○對於上揭犯罪事實坦承不諱，並有扣案具殺
    傷力之加拿大製九Ｏ半自動手槍1 枝（槍枝管制編號000000
    0000號，含彈匣1 個）及具殺傷力之9mm 制式子彈2 顆、土
    造子彈3 顆（同時並查獲不具殺傷力之9 ｍｍ制式子彈1 顆
    、土造子彈1 顆）、上開槍彈之照片14幀在卷足憑（見94年
    度偵字第8198號偵查卷第47至48頁）。又上開槍枝、子彈經
    內政部警政署刑事警察局鑑定結果為：一、送鑑九Ｏ手槍壹
    枝（槍枝管制編號0000000000號），研判係加拿大製口徑9
    ｍｍ制式半自動手槍，槍管內具六條左旋來復線，機械性能
    良好，可擊發同口徑制式子彈，認具殺傷力。二、送鑑子彈
    柒顆，鑑驗情形如下：（一）貳顆，認均係由口徑9 ｍｍ制
    式子彈，其中壹顆之彈底具撞擊痕跡，經實際試射，無法擊
    發，認係不發彈；餘壹顆，經試射，可擊發，認具殺傷力。
    （二）壹顆，認係口徑9 ｍｍ制式中空彈，其底部具撞擊痕
    跡，經實際試射，可擊發，認具殺傷力。（三）貳顆，認均
    係由直徑9.67ｍｍ、長度18.93 ｍｍ金屬彈殼及直徑8.9 ｍ
    ｍ金屬彈頭組合而成之土造子彈（採樣壹顆測量），採樣壹
    顆試射，可擊發，認具殺傷力。（四）壹顆，認係由直徑
    9.61 ｍ ｍ、長度19.00 ｍｍ金屬彈殼及直徑8.81ｍｍ金屬
    彈頭組合而成之土造子彈，經實際試射，可擊發，認具殺傷
    力。（五）壹顆，認係由直徑9.59ｍｍ、長度18.81 ｍｍ金
    屬彈殼及直徑8.85ｍｍ金屬彈頭組合而成之土造子彈，經實
    際試射，無法擊發，認不具殺傷力，此有內政部警政署刑事
    警察局94年5 月7 日刑鑑字第0940071660號槍彈鑑定書（見
    臺灣板橋地方法院檢察署94年度偵字第8198號卷第43頁至第
    48頁）附卷足憑，足認被告前揭自白與事實相符，堪予採信
    。本案事證已臻明確，被告犯行洵堪認定，自應依法論科。
二、核被告所為，係犯槍砲彈藥刀械管制條例第7 條第4 項之未
    經許可持有制式手槍罪、同條例第12條第4 項之未經許可持
    有子彈罪（槍砲彈藥刀械管制條例雖於94年1 月26日修正公
    布，惟槍砲彈藥刀械管制條例第7 條第4 項及同條例第12條
    第4 項之規定，並未修正，附予敘明）。被告未經許可同時
    持有上開具殺傷力之手槍、子彈，係以一行為觸犯二罪名，
    為想像競合犯，應依刑法第55條之規定，從一重之未經許可
    持有制式手槍罪論處。起訴書所載被告另涉犯刑法第337 條
    之侵占遺失物罪部分，業經到庭實施公訴檢察官當庭更正刪
    除，附此敘明。爰審酌被告持有具強大殺傷力之制式手槍、
    子彈，對社會治安構成嚴重潛在威脅，自承於經警查獲時，
    甫於同日19時許施用第二級毒品大麻（同前偵查卷第13頁，
    經另案送觀察、勒戒），並同時於前開車輛上扣得大量大麻
    煙草、電子秤、分裝袋等物（同前卷19、20頁扣押物品目錄
    表），又於經警查獲前無端攜帶上開違禁物在外盤桓甚久，
    顯示其屢次辯稱係欲丟棄前揭槍、彈始攜帶外出，致遭查獲
    云云，並非無隱，不宜輕縱，兼衡其自陳之犯罪動機、目的
    、手段、品行、前科素行、智識程度，犯後自知事證明確，
    未多為無謂辯解而坦承持有手槍、子彈犯行，並參酌檢察官
    求處之刑期等一切情狀，量處如主文所示之刑，並就所宣告
    之罰金刑部分並諭知如易服勞役之折算標準，以資懲儆。
三、扣案之具殺傷力之加拿大製九Ｏ半自動手槍1 枝（槍枝管制
    編號0000000000號，含彈匣1 個）為違禁物，不問屬於犯人
    與否，應依刑法第38條第1 項第1 款規定宣告沒收。至起訴
    書所稱「具殺傷力改造子彈6 顆」部分，應屬誤載，並業經
    到庭實施公訴檢察官於準備程序時當庭更正犯罪事實為「具
    殺傷力改造子彈5 顆」（見本院94年6 月27日準備程序筆錄
    ），應先指明，查扣案原具殺傷力之9 ｍｍ制式子彈2 顆、
    土造子彈3 顆，其中9 ｍｍ制式子彈2 顆、土造子彈2 顆業
    於鑑定時經實際試射、擊發而失其效用，彈內火藥部分兼已
    滅失（見內政部警政署刑事警察局94年5 月7 日刑鑑字第09
    40071660號槍彈鑑定書），已非屬違禁物，故不予宣告沒收
    ，其餘直徑9.67ｍｍ、長度18.93 ｍｍ金屬彈殼及直徑8.9
    ｍｍ金屬彈頭組合而成之土造子彈1 顆，則屬違禁物，應依
    刑法第38條第1 項第1 款規定宣告沒收。
據上論斷，應依刑事訴訟法第299 條第1 項前段，槍砲彈藥刀械
管制條例第7 條第4 項、第12條第4 項，刑法第11條前段、第55
條、第42條第2 項、第38條第1 項第1 款，罰金罰鍰提高標準條
例第2 條，現行法規所定貨幣單位折算新臺幣條例第2 條，判決
如主文。
本案經檢察官陳銘祥到庭執行職務。
中　　華　　民　　國　　94　　年　　8 　　月　　10　　日
                      刑事第八庭審判長法  官  王  屏  夏
                                      法  官  陳  鴻  清
                                      法  官  王  偉  光
上列正本證明與原本無異。
如不服本判決，應於判決送達後十日內向本院提出上訴狀（應附
繕本），上訴於臺灣高等法院。
                                      書記官  陳  怡  君
中　　華　　民　　國　　94　　年　　8 　　月　　15　　日
附錄本案論罪科刑法條全文：
法規：槍砲彈藥刀械管制條例 (民國94年01月26日修正)
第7 條未經許可，製造、販賣或運輸火砲、肩射武器、機關槍、
衝鋒槍、卡柄槍、自動步槍、普通步槍、馬槍、手槍或各類砲彈
、炸彈、爆裂物者，處死刑、無期徒刑或七年以上有期徒刑；處
徒刑者，併科新台幣三千萬元以下罰金。
未經許可，轉讓、出租或出借前項所列槍砲、彈藥者，處無期徒
刑或五年以上有期徒刑，併科新台幣一千萬元以下罰金。
意圖供自己或他人犯罪之用，而犯前二項之罪者，處死刑或無期
徒刑；處徒刑者，併科新台幣五千萬元以下罰金。
未經許可，持有、寄藏或意圖販賣而陳列第一項所列槍砲、彈藥
者，處五年以上有期徒刑，併科新台幣一千萬元以下罰金。
第一項至第三項之未遂犯罰之。
第12條未經許可，製造、販賣或運輸子彈者，處一年以上七年以
下有期徒刑，併科新台幣五百萬元以下罰金。
未經許可，轉讓、出租或出借子彈者，處六月以上五年以下有期
徒刑，併科新台幣三百萬元以下罰金。
意圖供自己或他人犯罪之用，而犯前二項之罪者，處三年以上十
年以下有期徒刑，併科新台幣七百萬元以下罰金。
未經許可，持有、寄藏或意圖販賣而陳列子彈者，處五年以下有
期徒刑，併科新台幣三百萬元以下罰金。
第一項至第三項之未遂犯罰之。
